# 请教陈版主企业会计准则解释 5 号应交税费列报

提问人：peak121 时间：2012-01-08 20:28:56
增值税待抵扣金额是未抵扣完的进项税还是未认证的进项税 流动性 其他流动资产及其他非流动资产是哪种情形 谢谢

回答人：chenyiwei
你说的两种情况都应包含。流动性／非流动性主要的考虑是能否在未来一年内实际获得抵扣。